【裁判字號】    97,訴,600
【裁判日期】    971021
【裁判案由】    毒品危害防制條例
【裁判全文】
臺灣苗栗地方法院宣示判決筆錄           97年度訴字第600號
公  訴  人  臺灣苗栗地方法院檢察署檢察官
被      告  甲○○
                      號
指定辯護人  本院公設辯護人  乙○○
上列被告因毒品危害防制條例案件（起訴案號：97年度毒偵字第
807 號、第812 號、第894 號），本院於中華民國97年10月21日
下午4時許，在本院第10法庭宣示判決，出席職員如下：
                審判長法  官  柳章峰
法官起立朗讀判決主文、犯罪事實要旨、處罰條文、附記事項，
及告以上訴限制、期間並提出上訴狀之法院，且諭知記載其內容
：
一、主  文：
    甲○○施用第二級毒品，累犯，處有期徒刑柒月。又施用第
    二級毒品，累犯，處有期徒刑柒月；扣案之甲基安非他命殘
    渣袋參個均沒收銷燬之，吸食器壹組及玻璃頭壹個均沒收。
    又施用第一級毒品，累犯，處有期徒刑柒月。又施用第二級
    毒品，累犯，處有期徒刑柒月；扣案之甲基安非他命壹包（
    含袋重零點伍捌公克）沒收銷燬之、玻璃頭吸食器壹個沒收
    。應執行有期徒刑貳年；扣案之甲基安非他命殘渣袋參個、
    甲基安非他命壹包（含袋重零點伍捌公克）均沒收銷燬之，
    吸食器壹組、玻璃頭壹個及玻璃頭吸食器壹個均沒收。
二、犯罪事實要旨：
（一）甲○○曾因施用毒品案件，經法院裁定令入戒治處所施以
      強制戒治後，於民國90年4 月10日停止戒治交付保護管束
      ，於90年8 月30日期滿未經撤銷視為執行完畢。甲○○於
      上開強制戒治執行完畢後5 年內，仍未戒除毒癮，復有下
      列施用毒品之前科紀錄：因施用第2 級毒品案件，經本
      院於93年11月30日以93年度易字第276 號判決，判處有期
      徒刑8 月，於93年12月27日確定。又因施用第2 級毒品
      案件，經臺灣臺中地方法院於94年9 月8 日以94年度易字
      第1526號判決，判處有期徒刑8 月，於94年10月11日確定
      。嗣上開兩案件接續執行後，於95年6 月9 日縮短刑期假
      釋出監，所餘刑期交付保護管束，於95年8 月14日假釋期
      滿未經撤銷，視為執行完畢（構成累犯）。
（二）詎甲○○猶不知悔改，復有下列施用毒品之犯行：
 （1）甲○○基於施用第2 級毒品甲基安非他命之犯意，於97年
      5 月14日下午2 時45分許為警採尿往前回溯96小時內之某
      時點，在苗栗縣苗栗市○○里○○街31號3 樓，以將甲基
      安非他命放置於玻璃頭（未扣案）內，用火燒烤吸食煙霧
      之方式，施用第2 級毒品甲基安非他命1 次。嗣苗栗縣警
      察局刑警大隊員警，持本院核發之搜索票，於97年5 月14
      日下午1 時許，至案外人吳新榮（由檢察官另案偵辦）位
      於苗栗縣苗栗市○○里○○街31號3 樓住處搜索，適甲○
      ○亦在現場，警方將甲○○一併帶回警局後，徵得甲○○
      同意後採尿送驗，結果其尿液呈現甲基安非他命陽性反應
      ，始發現上情（97年度毒偵字第807號偵查卷）。
 （2）甲○○基於施用第2 級毒品甲基安非他命之犯意，於97年
      6 月16日上午7 時許，在苗栗縣苗栗市○○里○○街31號
      3 樓，以將甲基安非他命放置於玻璃頭內，用火燒烤吸食
      煙霧之方式，施用第2 級毒品甲基安非他命1 次。嗣苗栗
      縣警察局刑警大隊員警，持本院核發之搜索票，於97年6
      月16日下午6 時30分許，至上開處所搜索，當場扣得甲○
      ○所有之吸食器1 組、玻璃頭1 個及甲基安非他命殘渣袋
      3 個等物，警方將甲○○帶回警局調查，甲○○除坦承上
      情外，並同意警方對其採尿送驗結果，其尿液呈確現甲基
      安非他命陽性反應（97年度毒偵字第894 號偵查卷）。
 （3）甲○○基於施用第2 級毒品甲基安非他命之犯意，於97年
      6 月28日晚上8 時許，在苗栗縣苗栗市○○路462 號5 樓
      「綠庭商務旅館」508 室，以將甲基安非他命放置於玻璃
      頭內，用火燒烤吸食煙霧之方式，施用第2 級毒品甲基安
      非他命1 次。隨後其某姓名不詳友人來訪，另基於施用第
      1 級毒品海洛因之犯意，於同一時、地，持該友人提供摻
      有海洛因之香菸抽吸數口，而施用第1 級毒品海洛因1 次
      。嗣苗栗縣警察局苗栗分局偵查隊員警，於97年6 月29日
      凌晨5 時40分許，至上開甲○○所投宿之「綠庭商務旅館
      」508 室臨檢，甲○○一時情急，將其所有預備供施用之
      第2 級毒品甲基安非他命1 包（含袋重0.58公克），從窗
      戶往外丟，仍為警所查扣，警方另在房內桌上扣得甲○○
      所有之玻璃頭吸食器1 個。警方將甲○○帶回分局調查，
      甲○○除坦承有施用甲基安非他命之犯行外，並同意警方
      對其採尿送驗結果，其尿液除呈現甲基安非他命陽性反應
      外，另呈現嗎啡陽性反應，始發現其另有上開施用海洛因
      之犯行（97年度毒偵字第812號偵查卷）。
（三）案經苗栗縣警察局2 次移送及苗栗縣警察局苗栗分局報請
      台灣苗栗地方法院檢察署檢察官偵查起訴。
三、處罰條文：
    毒品危害防制條例第10條第1項、第2項。
四、附記事項：
    本件雖係強制戒治執行完畢滿5 年後再犯，惟被告於前次強
    制戒治期滿執行完畢後5 年內，仍有多次施用毒品之犯行，
    依最高法院95年度台非字第59號、第65號判決意旨，及最高
    法院95年度第7 次刑事庭會議決議，本件無再送觀察、勒戒
    之必要，檢察官應逕予起訴，附此敘明。
五、協商判決除有刑事訴訟法第455 條之4 第1 項第1 款於本訊
    問程序終結前，被告撤銷協商合意或檢察官撤回協商聲請者
    ；第2 款被告協商之意思非出於自由意志者；第4 款被告所
    犯之罪非第455 條之2 第1 項所定得以協商判決者；第6 款
    被告有其他較重之裁判上一罪之犯罪事實者；第7 款法院認
    應諭知免刑或免訴、不受理者情形之一，及違反同條第2 項
    「法院應於協商合意範圍內為判決；法院為協商判決所科之
    刑，以宣告緩刑或2 年以下有期徒刑、拘役或罰金為限」之
    規定者外，不得上訴。
六、如有前項得上訴之情形，若不服本件判決，得自收受判決筆
    錄送達之日起10日內，向本院提出上訴書狀，上訴於第二審
    法院。
中    華    民    國    97    年    10    月    21    日
                  台灣苗栗地方法院刑事第三庭
                            書記官  陳采瑜
                      審判長法  官  柳章峰
以上正本係照原本製作。
                            書記官  陳采瑜
中    華    民    國    97    年    10    月    21    日


司法院資訊處製作；財團法人民間司法改革基金會備份。
